Александр Авдюшенко

Санкт-Петербург, Россия • ovalur@gmail.com □ +7 913 718 53 78 **Д** ovalur **Q** avalur

Руководитель проектов, преподаватель и аналитик с более чем 7-летним опытом работы в области машинного обучения и образовательных программ для ИТ-индустрии. Люблю машинное обучение и работу с людьми.

Опыт работы

2019 - 2023

Санкт-Петербургский государственный университет, Факультет математики и компьютерных наук, доцент и руководитель программы по анализу данных

• с 2019 — руководитель новой образовательной программы бакалавриата «Науки о данных» (до 2021 — «Математика, алгоритмы и анализ данных»), созданной в партнёрстве с Яндексом на факультете математики и компьютерных наук СПбГУ.

Программа сочетает фундаментальное математическое образование с изучением современного программирования и машинного обучения. Студентам предлагаются темы научных исследований, связанные с разработками ведущих компаний в ИТ. Программа сразу стала популярной среди мотивированных абитуриентов: в 2019 году конкурс был около 25 человек на место. Практически все бюджетные места заполняются победителями и призёрами олимпиад по математике и информатике, включая заключительный этап Всероссийской олимпиады школьников и международную олимпиаду по математике (IMO).

• 2019-2020 — создал с нуля на грант министерства образования РФ Международный научно-методический центр СПбГУ

В 2019-2020 годах руководил командой факультета математики и компьютерных наук в совместном с институтом «Высшая школа менеджмента» СПбГУ проекте Международного научно-методического центра СПбГУ (МНМЦ).

Концепция МНМЦ заключалась в создании учебно-методических материалов и реализации передовых программ повышения квалификации и переподготовки преподавателей, активном включении лучших российских и зарубежных экспертов на всех этапах работы и, как следствие, формированию, поддержке и развитию профессионального сообщества преподавателей университетов.

Всего к реализации проекта было привлечено 123 человека, среди которых 61 кандидат наук или PhD (50%) и 24 доктора наук (20%). Команда проекта не только успешно справилась с возникшими в условиях пандемии COVID-19 вызовами, быстро перестроившись и выполнив запланированное, но и обернула их на пользу проекту, осуществив интенсивное обучение научно-педагогических работников и аспирантов российских образовательных организаций со всей страны.

За 2020 год в рамках МНМЦ было проведено две программы повышения квалификации, две программы стажировки, одна программа профессиональной переподготовки и одна школа по математике и компьютерным наукам для преподавателей университетов Российской Федерации. Всего на мероприятиях МНМЦ прошли обучение более 1500 человек из более чем 50 городов и 60 вузов России. Мероприятия получили теплый отклик сообщества, а выпускники центра с удовольствием используют полученные знания и методические материалы в своей работе.

- 2020-2022 соруководитель и преподаватель ежегодных «Январских научных школ по математике и программированию» в Сириусе
- 2021 все бюджетные места программы «Науки о данных» заполняются олимпиадниками-всеросами, включая двух победителей международной олимпиады по математике
- 2021-2022 разработал и прочитал годовой курс машинного обучения по современным подходам и моделям. Средняя студенческая оценка преподавания 4,78 из 5,0

2013 - 2023

Яндекс, CS center/Школа анализа данных, куратор академических программ

- 2013 запустил филиал ШАД в Новосибирске. С 2016 по 2018 гг. в сумме 16 выпускников, работающих в лучших ИТ компаниях
- 2017 в сотрудничестве с компанией Jet Brains расширил филиал ШАДа до отделения Computer science center
- 2019 преподаватель и руководитель на «Интенсивном проектном практикуме для разработчиков от Сириуса, Яндекса и ФКН ВШЭ»

2015 - 2018

Яндекс, аналитик-разработчик (data scientist)

- реализовал ежедневный расчет поатрибутной (наличие организации, её название, адрес, время работы и т.п.) метрики точности базы организаций Яндекса
- автоматизировал и оптимизировал процессы актуализации данных в колл-центрах и в Яндекс.Толоке. В частности, на 20% улучшил эффективность актуализации, применив сatboost для предсказания вероятности закрытия организации
- дважды повысил точность организаций Справочника на 2% и 3%, выделив из потерь наиболее крупные проблемы и исправив их: аналитическая поддержка процесса обхода компаний с недоступными телефонами; повышение точности времени работы организаций их приоритетной актуализацией операторами колл-центров

2009 - 2015

Институт вычислительных технологий СО РАН, аспирант, научный сотрудник

- обобщил на нестационарную геометрию метод решения трехмерных уравнений Рейнольдса движения несжимаемой жидкости
- ускорил расчеты в 16 раз, распараллелив алгоритм по блокам расчетной области с использованием MPI для процессов с распределенной памятью (улучшение имеющегося в лаборатории комплекса программ на языке Fortran, ~30 тыс. строк кода)
- ускорил ещё в 7 раз, распараллелив алгоритм в одном блоке с использованием OpenMPпотоков с общей памятью
- опубликовал 19 научных работ (4 статьи, 13 тезисов, 2 патента), защитив в итоге кандидатскую диссертацию «Новые численные модели гидродинамики турбомашин»

2008 - 2014 2006 - 2017

Специализированный учебно-научный центр НГУ, преподаватель математики организатор и член Жюри математических олимпиад: Всероссийская, Всесибирская, Турнир городов

2010 - 2013

мат. кружок Совёнок, организатор и преподаватель

Навыки

- Python: numpy, pandas, PyTorch
- Java (spring, hibernate), SQL
- linux, git, terminal
- MapReduce, MPI, OpenMP

- deep learning
- алгоритмы, структуры данных
- математический анализ, численные методы
- русский: родной, английский: продвинутый, французский: базовый

Образование

2013 - 2016	Школа анализа данных, Яндекс	программирование, машинное обучение	выпускник
2009 - 2014	аспирантура ИВТ CO PAH	мат. моделирование, численные методы	к.фм.н
2003 - 2009	НГУ, механико-математический факультет	математика	магистр

Онлайн-курсы

2017	Coursera, University of Washington	Programming Languages, parts A, B, C	сертификат
2019	Coursera, HSE University	How to Win a Data Science Competition:	сертификат
		Learn from Top Kagglers	

Вне работы

Люблю проводить время с женой и двумя дочками.